---
output: 
  html_document:
    toc: yes
    toc_float: yes

title: "Práctica 2: Probabilidad e Inferencia"
date: "**Grupo 2:** Paula Armenteros, Marta de Miguel, Victor Gil, María Fernanda Montero, Daniel Redondo."
author: "**Estadística - Curso 2024/2025**"
---

```{r setup, include=FALSE}
knitr::opts_chunk$set(echo = TRUE)
```

# 1. Probabilidad en una baraja de cartas
Se seleccionan al azar 5 cartas de una baraja francesa. A continuación se calcula la probabilidad de obtener:


## Probabilidad de Póker
Póker -> 4 cartas iguales de los 4 palos 1 diferente

```{r}
# Total de maneras de elegir 5 cartas de 52
total_combinaciones <- choose(52, 5)

# Para formar un póker:
# Elegimos 1 de los 13 valores para tener un conjunto de cuatro cartas iguales
formas_elegir_valor <- choose(13, 1)
# Elegimos 4 cartas de ese valor (4 palos)
formas_elegir_4_cartas <- choose(4, 4)
# Elegimos la quinta carta de los 48 valores restantes
formas_elegir_carta_adicional <- choose(48, 1)

# Total de maneras de formar un póker
formas_poker <- formas_elegir_valor * formas_elegir_4_cartas * formas_elegir_carta_adicional

# Calculamos la probabilidad
probabilidad_poker <- formas_poker / total_combinaciones

# Mostrar el resultado
probabilidad_poker
```

## Probabilidad de full
Full -> combinanción de 3 cartas iguales y 2 iguales

```{r}
# Total de maneras de elegir 5 cartas de 52
total_combinaciones <- choose(52, 5)

# Paso 1: Elegir el valor para el trío (13 valores disponibles)
formas_elegir_valor_trio <- choose(13, 1)
# Paso 2: Elegir 3 cartas de ese valor (4 palos disponibles)
formas_elegir_3_cartas_trio <- choose(4, 3)

# Paso 3: Elegir el valor para el par de los 12 valores restantes
formas_elegir_valor_par <- choose(12, 1)
# Paso 4: Elegir 2 cartas de ese valor (4 palos disponibles)
formas_elegir_2_cartas_par <- choose(4, 2)

# Total de maneras de formar un full
formas_full <- formas_elegir_valor_trio * formas_elegir_3_cartas_trio * formas_elegir_valor_par * formas_elegir_2_cartas_par

# Calcular la probabilidad de un full
probabilidad_full <- formas_full / total_combinaciones

# Mostrar el resultado
probabilidad_full
```

## Probabilidad de dobles parejas
Doble Pareja -> 2 parejas iguales 1 carta diferente

```{r}
# Total de maneras de elegir 5 cartas de 52
total_combinaciones <- choose(52, 5)

# Paso 1: Elegir el valor para las parejas (13 valores disponibles)
formas_elegir_valor_pareja1 <- choose(13, 2)

# Paso 2: Elegir 2 cartas para cada valor (4 palos disponibles)
formas_elegir_2_cartas_pareja1 <- choose(4, 2)
formas_elegir_2_cartas_pareja2 <- choose(4, 2)

# Elegimos la quinta carta de los 11 valores posibles restantes
formas_elegir_valor_adicional <- choose(11, 1)
formas_elegir_carta_adicional <- choose(4, 1)

# Total de maneras de formar la doble pareja
formas_doblePareja <- formas_elegir_valor_pareja1 * formas_elegir_2_cartas_pareja1 * formas_elegir_2_cartas_pareja2 * formas_elegir_valor_adicional * formas_elegir_carta_adicional

# Calcular la probabilidad de una doble pareja
probabilidad_doblePareja <- formas_doblePareja / total_combinaciones

# Mostrar el resultado
probabilidad_doblePareja
```

## Probabilidad de trío
Trio -> 3 cartas iguales 2 dos desiguales

```{r}
# Total de maneras de elegir 5 cartas de 52
total_combinaciones <- choose(52, 5)

# Paso 1: Elegir el valor para el trío (13 valores disponibles)
formas_elegir_valor_trio <- choose(13, 1)
# Paso 2: Elegir 3 cartas de ese valor (4 palos disponibles)
formas_elegir_3_cartas_trio <- choose(4, 3)

# Paso 3: Elegimos el valor de las otras dos cartas de los 12 valores restantes
formas_elegir_valor_adicional1 <- choose(12, 2)
# Paso 4: Elegir 1 carta de los valores (4 palos disponibles)
formas_elegir_carta_adicional1 <- choose(4, 1)
formas_elegir_carta_adicional2 <- choose(4, 1)

# Total de maneras de formar un trio
formas_trio <- formas_elegir_valor_trio * formas_elegir_3_cartas_trio * formas_elegir_valor_adicional1 * formas_elegir_carta_adicional1 * formas_elegir_carta_adicional2

# Calcular la probabilidad de un trio
probabilidad_trio <- formas_trio / total_combinaciones

# Mostrar el resultado
probabilidad_trio
```

## Probabilidad de escalera
Escalera -> escalera de 5 cartas de diferentes palos

```{r}
# Total de maneras de elegir 5 cartas de 52
total_combinaciones <- choose(52, 5)

# Paso 1: Hay 10 secuencias posibles de valores para formar una escalera
num_secuencias_escalera <- 10

# Paso 2: Para cada secuencia de valores, hay 4^5 combinaciones de palos
# (ya que cada carta puede ser de cualquier palo)
formas_combinaciones_palos <- 4^5

# Paso 3: Excluir las 4 combinaciones en las que todas las cartas son del mismo palo
formas_escalera_por_secuencia <- formas_combinaciones_palos - 4

# Total de maneras de formar una escalera simple
formas_escalera <- num_secuencias_escalera * formas_escalera_por_secuencia

# Calcular la probabilidad de una escalera
probabilidad_escalera <- formas_escalera / total_combinaciones

# Mostrar el resultado
probabilidad_escalera
```

## Probabilidad de escalera de color
Escalera de Color -> escalera 5 cartas del mismo palo

```{r}
# Total de maneras de elegir 5 cartas de 52
total_combinaciones <- choose(52, 5)

# Paso 1: Hay 10 secuencias posibles de valores para formar una escalera
num_secuencias_escalera <- 10

# Paso 2: Para cada secuencia de valores, tenemos 4 opciones de palos
formas_escalera_color <- num_secuencias_escalera * 4

# Calcular la probabilidad de una escalera de color
probabilidad_escalera_color <- formas_escalera_color / total_combinaciones

# Mostrar el resultado
probabilidad_escalera_color
```

# 2. Distribución y densidad de una variable aleatoria
Sea X una variable aleatoria con función de distribución F(x) = e ^-e ^-x para todo x perteneciente a R. Realiza: 

## Determinar la función de densidad de X
Sabiendo que la función de distribución F(x) se relaciona con la de densidad f(x) de la siguiente manera: 

f(x) = d/dx F(x)

Para hacer esto, se utiliza la regla de la cadena, quedando como que la derivada es:

f(x) = d/dx e ^-e ^-x = e ^-e ^-x * d/dx (-e^-x)

La derivada de (-e^-x) es e^-x, por lo tanto, la derivada es: 

f(x) = e ^-e ^-x * e^-x

## Calcular P{1 ≤ X ≤ 2}

Sabiendo que debemos usar la formula de la función de distribución acumulativa f(x) que es P(1 ≤ X ≤ 2)= P(x ≤ 2)- P(x ≤ 1) y que la funcion de P(x ≤ X) = e^-e^-x

Por lo sustituiremos x = 2 y x = 1 ::
P(x ≤ 2) = e^-e^-2
P(x ≤ 1) = e^-e^-1

Dando finalmente :

P{1 ≤ X ≤ 2}= e^-e^-2 - e^-e^-1

```{r}

F <- function(x) {
  return(exp(-exp(-x)))
}

P_1_2 <- F(2) - F(1)
P_1_2

```
## Calcular P {0 ≤ X 1 | -1 ≤ X 1}

Sabiendo que es una probabilidad condicional por lo que lo deberemos calcular como:

P {0 ≤ X 1 | -1 ≤ X 1}= P(-1 ≤ x ≤ 0)/P(-1 ≤ x)


Primero calcularemos P(-1 ≤ x ≤ 0):

P(-1 ≤ x ≤ 0) = P(x ≤ 0) - P(x ≤ -1)
 
Sustitumos como en el ejercicio anteiror por e^-e^-x 

P(x ≤ 0) = e^-e^0 = e^-1
P(x ≤ -1)= e^-e^1= e^-e

Dando finalmente:

P(-1 ≤ x ≤ 0) = e^-1 - e^-e

Seguidamente calcularemos P(-1 ≤ x) 

Siendo P(-1 ≤ x)=1 - P(x ≤ -1)

Sabiendo ya que la pobabilidad de P(x ≤ -1) = e^-e 

Dando finalmalmente:

P(-1 ≤ x)=1 - e^-e 

Y por ultimo sustitumos en la formula inicial 

P {0 ≤ X 1 | -1 ≤ X 1}= P(-1 ≤ x ≤ 0)/P(-1 ≤ x) = e^-1 - e^-e / 1 - e^-e 

```{r}

F <- function(x) {
  return(exp(-exp(-x)))
}


P_1_2 <- F(2) - F(1)
print(paste("P(1 <= X <= 2) =", P_1_2))

P_0_1 <- F(1) - F(0)
print(paste("P(0 <= X <= 1) =", P_0_1))

```

## Hallar la mediana de X


Para hallar la mediana de la funcion F(x), asumimos que:

F(x) = 0.5

Es decir, 

e^(-e^(-x))=0.5 ,
−e^(−x)=ln(0.5) ,
−x=ln(ln(2)) ,
x = −ln(ln(2))

La mediana es igual a -ln(ln(2))

```{r}
F <- function(x) {
  exp(-exp(-x))
}

mediana <- uniroot(function(x) F(x) - 0.5, c(-10, 10))$root

print(mediana)
```

## Hallar la moda de X


## Determinar la distribución de la variable aleatoria Y = e ^−X


# 3. Experimento: evaluación de efectividad de la vacuna experimental

