---
output: 
  html_document:
    toc: yes
    toc_float: yes

title: "Práctica 2: Probabilidad e Inferencia"
date: "**Grupo 2:** Paula Armenteros, Marta de Miguel, Victor Gil, María Fernanda Montero, Daniel Redondo."
author: "**Estadística - Curso 2024/2025**"
---

```{r setup, include=FALSE}
knitr::opts_chunk$set(echo = TRUE)
```

# 1. Probabilidad en una baraja de cartas

## Probabilidad de Póker
Póker -> 4 cartas iguales de los 4 palos 1 diferente

```{r}
# Total de maneras de elegir 5 cartas de 52
total_combinaciones <- choose(52, 5)

# Para formar un póker:
# Elegimos 1 de los 13 valores para tener un conjunto de cuatro cartas iguales
formas_elegir_valor <- choose(13, 1)
# Elegimos 4 cartas de ese valor (4 palos)
formas_elegir_4_cartas <- choose(4, 4)
# Elegimos la quinta carta de los 48 valores restantes
formas_elegir_carta_adicional <- choose(48, 1)

# Total de maneras de formar un póker
formas_poker <- formas_elegir_valor * formas_elegir_4_cartas * formas_elegir_carta_adicional

# Calculamos la probabilidad
probabilidad_poker <- formas_poker / total_combinaciones

# Mostrar el resultado
probabilidad_poker
```

## Probabilidad de full
Full -> combinanción de 3 cartas iguales y 2 iguales

```{r}
# Total de maneras de elegir 5 cartas de 52
total_combinaciones <- choose(52, 5)

# Paso 1: Elegir el valor para el trío (13 valores disponibles)
formas_elegir_valor_trio <- choose(13, 1)
# Paso 2: Elegir 3 cartas de ese valor (4 palos disponibles)
formas_elegir_3_cartas_trio <- choose(4, 3)

# Paso 3: Elegir el valor para el par de los 12 valores restantes
formas_elegir_valor_par <- choose(12, 1)
# Paso 4: Elegir 2 cartas de ese valor (4 palos disponibles)
formas_elegir_2_cartas_par <- choose(4, 2)

# Total de maneras de formar un full
formas_full <- formas_elegir_valor_trio * formas_elegir_3_cartas_trio * formas_elegir_valor_par * formas_elegir_2_cartas_par

# Calcular la probabilidad de un full
probabilidad_full <- formas_full / total_combinaciones

# Mostrar el resultado
probabilidad_full
```

## Probabilidad de dobles parejas
2 parejas iguales 1 carta diferente
## Probabilidad de trío
3 cartas iguales 2 dos desiguales
## Probabilidad de escalera
escalera de 5 cartas de diferentes palos
## Probabilidad de escalera de color
escalera 5 cartas del mismo palo
# 2. Distribución y densidad de una variable aleatoria


# 3. Experimento: evaluación de efectividad de la vacuna experimental

